臺灣南投地方法院刑事判決
110年度易字第174號
公  訴  人  臺灣南投地方檢察署檢察官
被      告  詹天爵



上列被告因竊盜案件，經檢察官提起公訴（110年度偵字第205號
、110年度偵字第369號、110年度偵緝字第3號、110年度偵緝字
第4號），被告於本院就被訴事實為有罪之陳述，經告知簡式審
判程序意旨，並聽取當事人之意見後，本院改依簡式審判程序審
理，判決如下： 
    主  文
詹天爵犯如附表「罪名及宣告刑」欄各編號所示之罪，分別處如
附表「罪名及宣告刑」欄各編號所示之刑及沒收；應執行有期徒
刑伍月，如易科罰金，以新臺幣壹仟元折算壹日；沒收部分併執
行之。
    事  實
一、詹天爵意圖為自己不法之所有，基於竊盜之犯意，分別為下
    列之犯行：
  ㈠於民國109年7月27日3時4分許，騎乘其所有之車牌號碼000-0
    00號普通重型機車（下稱本案機車），前往南投縣○○市○○路
    000號房屋外，因見林建良停放在該處之車牌號碼0000-00號
    自用小客車無人看管，竟徒手開啟車門，竊取車內之新臺幣
    （下同）150元得手。
  ㈡於109年7月27日3時6分許，在南投縣○○市○○路000號房屋外，
    復見吳螢絨所有之車牌號碼0000-00號自用小客車無人看管
    ，以徒手開啟車門，欲竊取車內財物，惟因車門上鎖無法開
    啟而未得逞。
  ㈢於109年9月22日3時58分許，復騎乘本案機車至南投縣○○鎮○○
    ○路000巷00號，因見林國興所有而停放在該處之車牌號碼00
    -0000號自用小客車無人看管，以徒手開啟車門，竊取車內
    之200元得手。
  ㈣於109年9月22日日3時59分許，於上開處所，見林湘筑停放在
    該處之車牌號碼000-0000號自用小客車無人看管，以徒手開
    啟車門，竊取車內之60元得手。
  ㈤於109年9月22日4時28分許，騎乘本案機車至南投縣○○鎮○○路
    0段000巷00號房屋，因見洪詠財停放在該處之車牌號碼0000
    -00號自用小客車無人看管，竟徒手開啟車門，竊取車內之5
    00元得手。
  ㈥於109年10月2日3時56分許，騎乘本案機車，前往南投縣○○市
    ○○○路○街0巷0號旁之空地，見詹杏雯停放在該處之車牌號碼
    000-0000號自用小客車無人看管，竟徒手開啟車門，竊取車
    內之200元得手。
  ㈦於109年10月9日5時3分許，騎乘本案機車，至南投縣○○市○○
    路000巷0號，因見洪瑞珠所有車牌號碼000-0000號自用小客
    車無人看管，欲竊取車內財物，徒手開啟車門，然因車門上
    鎖無法開啟而未得逞。
  ㈧於109年10月9日5時4分許，在南投縣○○市○○路000巷0號，復
    見邱鈺茹所有而停放於該處之車牌號碼000-0000號自用小客
    車無人看管，而欲竊取車內財物，徒手開啟該車門，惟因車
    門上鎖而未得手。
二、案經林建良訴由南投縣政府警察局中興分局；洪詠財、林國
    興、林湘筑訴由南投縣政府警察局草屯分局；詹杏雯委由詹
    易儒訴由南投縣政府警察局南投分局報告臺灣南投地方檢察
    署檢察官偵查起訴。
    理  由
一、程序事項：
  ㈠按除被告所犯為死刑、無期徒刑、最輕本刑為3年以上有期徒
    刑之罪或高等法院管轄第一審案件者外，於第一次審判期日
    前之準備程序進行中，被告先就被訴事實為有罪之陳述時，
    審判長得告知被告簡式審判程序之旨，並聽取當事人、代理
    人、辯護人及輔佐人之意見後，裁定進行簡式審判程序；又
    受命法官行準備程序，與法院或審判長有同一之權限，刑事
    訴訟法第273條之1第1項、第279條第2項前段分別定有明文
    。查本案被告詹天爵所犯係死刑、無期徒刑、最輕本刑為3
    年以上有期徒刑或高等法院管轄第一審案件以外之罪，其於
    準備程序中就被訴事實均為有罪之陳述，經法官告知簡式審
    判程序之旨，並聽取公訴人、被告之意見後，本院認為適宜
    簡式審判程序，依刑事訴訟法第273條之1第1項規定，裁定
    改行簡式審判程序，先予敘明。
  ㈡又簡式審判程序之證據調查，不受刑事訴訟法第159條第1項
    規定之限制，參諸刑事訴訟法第273條之2規定甚明。因此有
    關傳聞證據之證據能力限制規定無庸予以適用，且本案各項
    證據均無非法取得之情形，故本案以下所引證據，均得作為
    認定事實之證據。
二、認定本案犯罪事實所憑證據及理由：前揭犯罪事實，訊據被告於偵查及審理中均坦認不諱，核與證人洪瑞珠、林建良、林湘筑、林國興、洪詠財、詹易儒於警詢時之證述情節大致相符，復有林建良指認監視器影像翻拍照片3幀、監視器影像擷圖42幀、監視器影像翻拍照片2幀、被告暨其所有之牌照號碼MX2-962號重型機車合影照片2幀、牌照號碼MX2-962號車輛詳細資料報表（見警一卷第25-48、50、52頁）、監視器影像擷圖12幀、監視器影像擷圖8幀（見警二卷第11-16頁，警三卷第8-11頁）、南投縣政府警察局南投分局半山派出所受理各類案件紀錄表、現場照片4幀暨監視器影像擷圖7幀、數位證物勘察採證同意書（見警四卷第3、15-20、22頁）、公路監理電子閘門車號00-0000號查詢汽車車籍資料2份、公路監理電子閘門車號000-0000號查詢汽車車籍資料（見偵四卷第49-52頁）、公路監理電子閘門車號查詢汽車車籍資料2份（見院卷第207-208頁）等件附卷可稽；足徵被告之任意性自白與事實相符，則被告前揭犯行均堪認定，本案事證明確，應依法論科。
三、論罪科刑之理由：
　㈠是核被告所為，就犯罪事實欄㈠、㈢、㈣、㈤、㈥部分，係犯刑
    法第320條第1項之竊盜罪；又就犯罪事實欄㈡、㈦、㈧部分，
    係犯刑法第320條第3項、第1項竊盜未遂罪。又被告前揭所
    為8次竊盜既遂、未遂犯行，犯意各別、行為互殊，應予分
    論併罰。
　㈡又被告雖已著手為犯罪事實欄㈡、㈦、㈧部分之竊盜犯行，然
    因車門均上鎖而未能得逞，其犯罪行為尚屬未遂，爰依刑法
    第25條第2項之規定，按既遂犯之刑減輕之。
　㈢爰以行為人責任為基礎，審酌被告過去有多次竊盜前科，仍
    不思以正當途徑賺取財物，竟為圖一己之利，即為本案8次
    竊盜犯行，顯然嚴重欠缺尊重他人財產法益之觀念，所為應
    值非難；然念及被告於本案審理中終能坦承犯行，惟迄今未
    實際賠償被害人等犯後態度，暨被告自述國小畢業之智識程
    度、從事粗工、經濟狀況勉持、未婚、與家人同住等家庭生
    活情狀（見院卷第231頁），暨其犯罪動機、目的、手段、
    犯罪情節等一切情形，分別量處如主文所示之刑，並諭知易
    科罰金之折算標準，並定應執行刑，及諭知易科罰金之折算
    標準，以資警懲。
　㈣再者，刑法第51條數罪併罰定執行刑之立法方式，採限制加
    重原則，亦即非以累加方式定應執行刑，該條第5款即明定
    ：「宣告多數有期徒刑者，於各刑中之最長期以上，各刑合
    併之刑期以下，定其刑期。但不得逾三十年」，是本院審酌
    被告所涉各竊盜既、未遂犯行，其各該所為犯罪時間相近，
    手法雷同，如以實質累加之方式定應執行刑，則處罰之刑度
    顯將超過其行為之不法內涵，而違反罪責原則，及考量因生
    命有限，刑罰對被告造成之痛苦程度，係隨刑度增加而生加
    乘效果，而非以等比方式增加，是則以隨罪數增加遞減其刑
    罰之方式，當足以評價被告之上開行為之不法性之法理（即
    多數犯罪責任遞減原則），定應執行刑如主文所示，並諭知
    易科罰金之標準。
四、沒收部分：未扣案犯罪事實欄㈠、㈢至㈥所示遭竊之現金150
    元、200元、60元、500元、200元，分別係被告自被害人林
    建良、林國興、林湘筑、洪詠財、詹杏雯之自用小客車內所
    竊得之財物，分屬被告為如犯罪事實欄㈠、㈢至㈥竊盜犯行之
    犯罪所得之物，且未據扣案，均依刑法第38條之1第1項之規
    定，分別於被告所犯各次罪名項下宣告沒收，如全部或一部
    不能沒收或不宜執行沒收時，依同條第3項之規定，追徵其
    價額。　　　
據上論斷，應依刑事訴訟法第273條之1、第299條第1項前段，判
決如主文。
本案經檢察官黃淑美提起公訴；檢察官林孟賢到庭執行職務。
中　　華　　民　　國　　111 　年　　2 　　月  　18  　日
　　　　　　　　　刑事第二庭    法　官　劉彥宏
以上正本與原本無異。
如不服本判決應於收受送達後20日內向本院提出上訴書狀，並應
敘述具體理由；其未敘述上訴理由者，應於上訴期間屆滿後20日
內向本院補提理由書（均須按他造當事人之人數附繕本）「切勿
逕送上級法院」。
告訴人或被害人如對於本判決不服者，應具備理由請求檢察官上
訴，其上訴期間之計算係以檢察官收受判決正本之日期為準。
                                書記官  劉  綺 
中　　華　　民　　國　　111 　年　　2 　　月　　21　　日
　　　　　　　　　
附錄本案論罪科刑法條全文：
中華民國刑法第320條
意圖為自己或第三人不法之所有，而竊取他人之動產者，為竊盜
罪，處五年以下有期徒刑、拘役或五十萬元以下罰金。
意圖為自己或第三人不法之利益，而竊佔他人之不動產者，依前
項之規定處斷。
前二項之未遂犯罰之。

附表
編號 罪名及宣告刑 1 詹天爵犯竊盜罪，處有期徒刑貳月，如易科罰金，以新臺幣壹仟元折算壹日。未扣案犯罪所得新臺幣壹佰伍拾元沒收，如全部或一部不能沒收或不宜執行沒收時，追徵其價額。 2 詹天爵犯竊盜未遂罪，處有期徒刑壹月，如易科罰金，以新臺幣壹仟元折算壹日。 3 詹天爵犯竊盜罪，處有期徒刑貳月，如易科罰金，以新臺幣壹仟元折算壹日。未扣案犯罪所得新臺幣貳佰元沒收，如全部或一部不能沒收或不宜執行沒收時，追徵其價額。 4 詹天爵犯竊盜罪，處有期徒刑貳月，如易科罰金，以新臺幣壹仟元折算壹日。未扣案犯罪所得新臺幣陸拾元沒收，如全部或一部不能沒收或不宜執行沒收時，追徵其價額。 5 詹天爵犯竊盜罪，處有期徒刑貳月，如易科罰金，以新臺幣壹仟元折算壹日。未扣案犯罪所得新臺幣伍佰元沒收，如全部或一部不能沒收或不宜執行沒收時，追徵其價額。 6 詹天爵犯竊盜罪，處有期徒刑貳月，如易科罰金，以新臺幣壹仟元折算壹日。未扣案犯罪所得新臺幣貳佰元沒收，如全部或一部不能沒收或不宜執行沒收時，追徵其價額。 7 詹天爵犯竊盜未遂罪，處有期徒刑壹月，如易科罰金，以新臺幣壹仟元折算壹日。 8 詹天爵犯竊盜未遂罪，處有期徒刑壹月，如易科罰金，以新臺幣壹仟元折算壹日。 

卷宗對照表
卷宗名稱 簡稱 南投縣政府警察局中興分局投興警偵字第1090010984號刑案偵查卷宗 警一卷 南投縣政府警察局草屯分局投草警偵字第1090021283號刑案偵查卷宗 警二卷 南投縣政府警察局草屯分局投草警偵字第1090021944號刑案偵查卷宗 警三卷 南投縣政府警察局南投分局投投警偵字第1090028856號刑案偵查卷宗 警四卷 臺灣南投地方檢察署109年度偵字第5355號偵查卷宗 偵一卷 臺灣南投地方檢察署109年度偵字第5357號偵查卷宗 偵二卷 臺灣南投地方檢察署110年度偵字第205號偵查卷宗 偵三卷 臺灣南投地方檢察署110年度偵緝字第3號偵查卷宗 偵四卷 臺灣南投地方檢察署110年度偵緝字第4號偵查卷宗 偵五卷 臺灣南投地方檢察署110年度偵字第369號偵查卷宗 偵六卷 本院110年度易字第174號刑事卷宗 院卷